臺灣基隆地方法院基隆簡易庭民事小額判決
　原　　　告　麗景江山Ｈ區管理委員會
　　　　　　　　　　　　　　樓.
　　法定代理人　甲○○
　　訴訟代理人　丙○○
　　被　　　告　乙○○
右當事人間請求給付管理費事件，本院於94年1 月6 日言詞辯論
終結，判決如下：
    主  文
被告應給付原告新台幣38,220元，及自民國93年12月24日起至清
償日止，按年息百分之十計算之利息。
訴訟費用新台幣1,000元由被告負擔。
本判決得假執行。
    理由要領
一、原告起訴主張被告係麗景江山Ｈ區公寓大廈社區之區分所有
    權人，依公寓大廈規約規定，各住戶除88年6 月繳納開辦費
    以每坪新臺幣（下同）30元計算外，於同年7 月起應以每坪
    35元繳交管理費，是被告每月應繳管理費為1,365 元，詎被
    告自91年9 月起至93年12月止，迄今已達28期管理費未繳，
    累計積欠管理費38,220元，迭催不繳，爰依法提起本訴，請
    求被告給付積欠之管理費及利息等情，業據原告提出麗景江
    山Ｈ區管理委員會（88）麗Ｈ字1023號函、麗景江山Ｈ區公
    寓大廈規約、麗景江山Ｈ區91年至93年管理費繳交概況一覽
    表、麗景江山Ｈ區公寓大廈管理組織報備證明、麗景江山Ｈ
    區管理委員會92年度區分所有權人大會會議記錄、建物登記
    謄本、麗景江山ＨＧ區聯合管理委員會會議記錄各一件為證
    ；被告亦當庭自認確有積欠原告上開管理費未支付，堪信原
    告上開主張為真實。
二、被告雖抗辯願以每坪25元繳納管理費云云，惟查依88年8 月
    5 日管理委員會會議記錄載明：「…應以每坪35元作為收費
    標準…。」，參以92年7 月26日區分所有權人大會會議記錄
    討論內容觀之，麗景江山Ｈ區公寓大廈之區分所有權人，早
    已於88年起皆以每坪35元為管理費計算標準，是被告上開之
    抗辯，尚不足採。被告另辯稱無資力清償上開管理費，然此
    情並非被告得據以減免債務或無限期遲延給付之正當理由，
    兩造仍得就本件管理費債務是否以分期付款之履行方式進行
    協商，附此說明。
三、按區分所有權人或住戶積欠應繳納之公共基金或應分擔或其
    他應負擔之費用已逾二期或達相當金額，經定相當期間催告
    仍不給付者，管理負責人或管理委員會得訴請法院命其給付
    應繳之金額及遲延利息；區分所有權人若在規定之日期前未
    繳納應繳金額時，管理委員會得速請法院命其給付應繳之金
    額及另外收取遲延利息，以未繳金額之年息百分之十計算；
    給付無確定期限者，債務人於債權人得請求給付時，經其催
    告而未為給付，自受催告時起，負遲延責任。其經債權人起
    訴而送達訴狀，或依督促程序送達支付命令，或為其他相類
    之行為者，與催告有同一之效力，公寓大廈管理條例第21條
    、麗景江山Ｈ區公寓大廈規約第10條第5 款、民法第229 條
    第2 項分別定有明文。從而，原告請求被告給付積欠之管理
    費38,220元，及自起訴狀繕本送達被告之翌日即93年12月24
    日起至清償日止，按年息百分之十計算之利息，自屬有據，
    應予准許。
四、本件係小額訴訟程序而為被告敗訴之判決，爰依職權宣告假
    執行。
五、本件訴訟費用1,000 元由敗訴之被告負擔。
中　　華　　民　　國　　94　　年　　1 　　月　　11　　日
                  基隆簡易庭法  官  林玉珮
右為正本係照原本作成。
對於本件判決如有不服，應於收受送達後二十日內向本院提出上
訴書狀，上訴於本院合議庭，並按他造當事人之人數附具繕本。
當事人之上訴，非以判決違背法令為理由不得為之，上訴狀應記
載上訴理由，表明下列各款事項：
(一)原判決所違背之法令及其具體內容。
(二)依訴訟資料可認為原判決有違背法令之具體事實。
中　　華　　民　　國　　94　　年　　1 　　月　　11　　日
                            書記官  湯惠芳
